【裁判字號】    92,上訴,1385
【裁判日期】    920610
【裁判案由】    違反毒品危害防制條例
【裁判全文】
臺灣高等法院高雄分院刑事判決          九十二年度上訴字第一三八五號
    上  訴  人  台灣屏東地方法院檢察署檢察官
    被      告  甲○○
右上訴人因被告違反毒品危害防制條例案件，不服臺灣屏東地方法院九十二年度訴字
第三００號中華民國九十二年六月十日第一審判決（起訴案號：臺灣屏東地方法院檢
察署九十二年度毒偵字第五０六號），提起上訴（併辦案號：同署九十二年度毒偵字
第二五八八號），本院判決如左：
      主      文
上訴駁回。
      事實及理由
一、本案經本院審理結果，認原審判決之認事用法及量刑，均無不當，應予維持，並
    引用原審判決書所記載之事實、證據及理由。
二、檢察官上訴意旨雖又指稱：被告甲○○於本件判決前之民國（下同）九十二年三
    月十七日十四時四十分許，回溯四十八小時內之某時，在不詳地點，施用第一級
    毒品海洛因，涉嫌毒品危害防制條例第十條第一項之犯行，此部分與本案之犯罪
    時間緊接，犯同一罪名，顯係基於概括犯意反覆為之，為連續犯，屬裁判上一罪
    ，為起訴效力所及，原審未及審判，難認允當等情。
三、惟查，原審判決論處被告連續施用第一級毒品罪刑，其認定之犯罪日期為自九十
    二年三月初某日起至九十二年三月廿二日止，是原審就被告於九十二年三月十七
    日十四時四十分許回溯四十八小時內之某時施用第一級毒品犯行，已予審判。上
    訴意旨執前詞指摘原判決不當，為無理由，應予駁回。
據上論斷，應依刑事訴訟法第三百六十八條、第三百七十三條，判決如主文。
本案經檢察官林應華到庭執行職務。
中    華    民    國     九十二     年       八       月      廿九      日
                              臺灣高等法院高雄分院刑事第五庭
                                  審判長法官  吳水木
                                        法官  趙文淵
                                        法官  洪慶鐘
右正本證明與原本無異。
如不服本判決應於收受本判決後十日內向本院提出上訴書狀，其未述上訴理由者，
並得於提起上訴後十日內向本院補提理由書狀（均須按他造當事人之人數附繕本)「
切勿逕送上級法院」。
        書記官  彭筱瑗
中    華    民    國     九十二     年       九       月       三       日
                                                                        Ｋ
附件：
臺灣屏東地方法院刑事判決                          九十二年度訴字第三號
    公  訴  人  臺灣屏東地方法院檢察署檢察官
    被      告  甲○○  男  二十二歲（民國○○○年○月○日生）
                        住高雄縣大樹鄉○○村○○路一三四巷九號
                        （臺灣屏東戒治所戒治中）
                        身分證統一編號：Ｚ000000000號
右列被告因違反毒品危害防制條例案件，經檢察官提起公訴（九十二年度毒偵字第五
０六號），本院判決如左：
    主  文
甲○○連續施用第一級毒品，處有期徒刑壹年。扣案第一級毒品海洛因淨重零點肆零
公克沒收銷燬之。
    事  實
一、甲○○前因施用第一級、第二級毒品案件，經裁定送觀察、勒戒後，認無繼續施
    用毒品之傾向，由臺灣高雄地方法院檢察署檢察官於民國九十一年十二月三十日
    ，以九十一年度偵緝字第一八Ｏ六號為不起訴處分確定，竟不知悔改，於五年內
    復基於施用第一級毒品之概括犯意，自九十二年三月初某日起至同年月二十二日
    止，連續在其位於高雄縣大樹鄉○○村○鄰○○路一三四巷九號住處施用第一級
    毒品海洛因多次，嗣為警於九十二年三月二十六日，在屏東市河濱公園停車場旁
    查獲，並扣得淨重共０．四０公克之海洛因五小包，經本院以九十二年度毒聲字
    第三七五號裁定送臺灣屏東看守所附設勒戒所觀察、勒戒後，認有繼續施用毒品
    之傾向。
二、案經屏東縣警察局移送臺灣屏東地方法院檢察署檢察官偵查起訴。
    理  由
一、訊據被告甲○○對其右揭犯罪事實均自白不諱，並有扣案淨重共０．四０公克之
    第一級毒品海洛因在卷可稽，其右揭時地查獲時採得尿液經送驗結果，亦呈嗎啡
    陽性反應，有屏東縣衛生局九十二年四月二十三日屏縣衛檢六字第九二０一六七
    號煙毒及麻醉藥品類委託檢驗結果通知書一紙附卷可按，堪信為真。查被告甲○
    ○前因施用第一級、第二級毒品案件，經裁定送觀察、勒戒後，認無繼續施用毒
    品之傾向，由臺灣高雄地方法院檢察署檢察官於九十一年十二月三十日，以九十
    一年度偵緝字第一八Ｏ六號為不起訴處分確定，有臺灣高等法院被告全國前案紀
    錄表、臺灣屏東地方法院檢察署刑案資料查註紀錄表、法務部被告在監在押查註
    紀錄表及不起訴處分書各一份在卷可按，其五年內再犯本件施用毒品犯行，經本
    院以九十二年度毒聲字第三七五號裁定送臺灣屏東看守所附設勒戒處所觀察、勒
    戒後，復認為有繼續施用毒品之傾向，有前開臺灣屏東地方法院檢察署刑案資料
    查註紀錄表、法務部被告在監在押查註紀錄表、臺灣屏東看守所附設勒戒處所九
    十二年四月十日屏所衛字第０九二００００五九六號函附有無繼續施用毒品傾向
    證明書各一份存卷可參，是本件被告犯罪事證已臻明確，應依法論科。
二、查海洛因係毒品危害防制條例第二條第二項第一款所定之第一級毒品，不得非法
    持有、施用。核被告甲○○所為，係犯毒品危害防制條例第十條第一項之施用第
    一級毒品罪。被告甲○○為施用而持有毒品，其持有之行為為施用毒品之高度行
    為所吸收，不另論罪。被告甲○○上開連續多次施用犯行，時間緊接，手法相同
    ，觸犯構成要件同一之罪名，顯係基於概括犯意反覆為之，為連續犯，應依刑法
    第五十六條規定，論以連續施用第一級毒品罪，依法加重其刑。爰審酌被告甲○
    ○之年齡、品行、乙識程度、犯罪動機、施用毒品持續期間之久暫，對於法益及
    其個人身體健康之危害，及其犯罪後坦認犯行態度等一切情狀，量處如主文所示
    之刑，以資儆懲。又扣案白色粉末五小包經送檢驗結果，為淨重０．四０公克之
    第一級毒品海洛因，有法務部調查局九十二年五月十二日調科壹字第二四０００
    二五五三號函在卷可按，應依毒品危害防制條例第十八條第一項前段為沒收之宣
    告。
據上論斷，應依刑事訴訟法第二百九十九條第一項前段，毒品危害防制條例第十條第
一項、第十八條第一項前段，刑法第十一條、第五十六條，判決如主文。
本案經檢察官潘國威到庭執行職務。
中      華      民      國    九十二    年      六      月      十      日
                                      臺灣屏東地方法院刑事第四庭
                                          法  官  陳松檀
右正本證明與原本無異。
如不服本判決應於收受本判決後送達後十日內向本院提出上訴書狀，其未敘述上訴理
由者，並得於提起上訴後十日內向本院補提理由書狀（均須按他造當事人之人數附繕
本 ）「切勿逕送上級法院」
                                          書記官  張福山
中      華      民      國    九十二    年      六      月      十      日
附錄本判決論罪之法條：
毒品危害防制條例第十條
施用第一級毒品者，處六月以上五年以下有期徒刑。
施用第一級毒品者，處三年以下有期徒刑。


司法院資訊處製作；財團法人民間司法改革基金會備份。
